臺灣桃園地方法院民事裁定
111年度小上字第5號
上  訴  人  唐憶行  
            葉茂兆  
被上訴人    王孟平  
上列當事人間請求損害賠償事件，上訴人對於民國110 年10 月2
2日本院中壢簡易庭110 年度壢小字第740 號第一審判決提起上
訴，本院裁定如下：   
    主  文
上訴駁回。
第二審訴訟費用新臺幣壹仟伍佰元由上訴人負擔。
    理  由
一、按對於小額程序之第一審裁判之上訴，非以其違背法令為理
    由，不得為之；上訴狀內應記載上訴理由，表明原判決所違
    背之法令及其具體內容、依訴訟資料可認為原判決有違背法
    令之具體事實，民事訴訟法第436條之24第2項、第436條之2
    5分別定有明文。是當事人以小額訴訟程序第一審判決違背
    法令為理由提起上訴時，就原判決如何不適用法規或適用法
    規不當，其上訴狀或理由書應有具體指摘，並揭示該法規之
    條項或其內容；如依民事訴訟法第469條第1款至第5款所列
    各款事由提起上訴者，其上訴狀或理由書應揭示合於該條款
    之事實，若小額訴訟程序上訴人之上訴狀或理由書未依上述
    方法表明者，自難認已對原判決之違背法令有具體之指摘，
    其上訴即不合法（最高法院71年度台上字第314 號判決要旨
    參照）。另依民事訴訟法第436 條之32第2 項規定，可知同
    法第469條第6款「判決不備理由或理由矛盾者」之上訴事由
    ，於小額事件上訴程序並不準用，是於小額事件所謂違背法
    令，並不包含認定事實錯誤、取捨證據不當或就當事人提出
    之事實或證據疏於調查或漏未斟酌之情形。是上訴理由若係
    就原審取捨證據、認定事實之職權行使，指摘其為不當，而
    非具體表明合於不適用法規、適用法規不當或民事訴訟法第
    469條第1款至第5款所列各款之情形，難認對該判決之如何
    違背法令已有具體之指摘，應認其上訴為不合法。又小額事
    件之上訴人如未於提起上訴後20日內補正合法之上訴理由書
    ，依民事訴訟法第436條之32第2項準用同法第444條第1項本
    文及第471條第1項之規定，第二審法院毋庸命其補正，應逕
    以裁定駁回之。
二、上訴意旨略以：上訴人所駕駛的車輛並未碰撞到被上訴人的
    車輛，被上訴人提出的影片，無法證明發生碰撞，被上訴人
    提出的照片亦看不出其車輛有被刮損或碰撞痕。而上訴人所
    提供的現場模擬照片及影片，則可證明上訴人並未碰撞被上
    訴人的車輛，爰依法提起上訴等語。
四、經查，上訴人對原審判決提起上訴，依其上訴狀所載理由，
    均係就原審所為事實認定、證據取捨之範疇加以爭執，並未
    具體指摘原判決如何違背法令或表明原判決所違背之法令及
    其具體內容，亦未提出其他訴訟資料可認為原判決有違背法
    令之具體事實，依前揭規定及說明，難認已合法表明上訴理
    由；又上訴人提起上訴迄今已逾20日，仍未補正合法之上訴
    理由，依前揭說明，本院毋庸命其補正，應逕以裁定駁回其
    上訴。
五、末按於小額訴訟之上訴程序，法院為訴訟費用之裁判時，應
    確定其費用額，民事訴訟法第436條之32第1項準用同法第43
    6條之19第1項規定甚明。本件第二審訴訟費用為1,500元，
    應由上訴人負擔，爰併裁定如主文第2 項所示。
六、據上論結，本件上訴為不合法，依民事訴訟法第436條之32
    第1項、第2項、第444條第1項本文、第95條、第78條、第85
    條第1項本文、第436條之19，裁定如主文。
中　　華　　民　　國　　111 　年　　1 　　月　　14　　日
                  民事第二庭審判長法　官  袁雪華　
                                  法　官　謝宜伶
                                  法　官　林其玄
以上正本係照原本作成。
本裁定不得抗告。
中　　華　　民　　國　　111 　年　　1 　　月　　17　　日
                                  書記官　謝宛橙